臺灣新北地方法院民事判決
111年度勞訴字第159號
原      告  何昊琳  

            勵政潔  
被      告  亨盛機電股份有限公司

清  算  人  何水盛  

上列當事人間請求給付薪資等事件，於中華民國111年9月21日言
詞辯論終結，本院判決如下：
    主      文
被告應給付原告甲○○新臺幣貳拾壹萬柒仟伍佰參拾柒元、乙○○新
臺幣肆拾貳萬伍仟柒佰貳拾捌元，及各自民國一百一十一年八月
一日起至清償日止，按年利率百分之五計算之利息。
訴訟費用由被告負擔。
本判決第一項得假執行，但被告如分別以新臺幣貳拾壹萬柒仟伍
佰參拾柒元、新臺幣肆拾貳萬伍仟柒佰貳拾捌元為原告甲○○、乙
○○供擔保後，得免為假執行。
    事實及理由
一、被告經合法通知，未於言詞辯論期日到場，核無民事訴訟法
    第386 條各款所列情形，爰依原告之聲請，由其一造辯論而
    為判決。
二、原告主張：
    原告甲○○、乙○○任職於被告公司之業務工程師、業務採購專
    員。因被告公司負責人於民國（下同）110年4月死亡，被告
    公司於110年4月30日歇業，惟被告仍積欠原告二人薪資及資
    遣費，故原告甲○○、乙○○依勞工退休金條例第12條第1項等
    規定，請求被告給付積欠工資新臺幣（下同）37,292元、35
    ,977元及資遣費180,245元、389,751元。併聲明：被告應給
    付原告甲○○217,537元、乙○○425,728元，及自起訴狀繕本送
    達翌日起至清償日止，按年利率百分之5計算之利息。
三、被告經合法通知，未於言詞辯論期日到場，亦未提出書狀為
    作任何聲明或陳述。
四、本院判斷如下：
  ㈠原告二人主張之上述事實，業據提出臺北市政府府產業商字
    第11047986120號函、被告公司之股份有限公司變更登記表
    、被告公司負責人翁美貴之死亡證明書、離職證明書、原告
    二人之臺灣銀行存摺封面及內頁等影本為證（見本院111年
    度勞專調字第74號卷第13-33頁），故應認定原告之主張為
    真實。
  ㈡就積欠工資部分：
    按勞動基準法（下稱勞基法）第22條第2項規定：「工資應
    全額直接給付勞工。」，原告甲○○、乙○○主張被告公司積欠
    110年4月工資37,292元、35,977元一節，業經提出二人之存
    摺影本為證（見本院111年度勞專調字第74號卷第31-33頁）
    ，並經認定屬實，則原告依照上述法律規定，自得請求被告
    給付此部分工資。
  ㈢就資遣費部分：
    1.按「非有左列情事之一者，雇主不得預告勞工終止勞動契
      約：一、歇業或轉讓時。二、虧損或業務緊縮時。三、不
      可抗力暫停工作在一個月以上時。四、業務性質變更，有
      減少勞工之必要，又無適當工作可供安置時。五、勞工對
      於所擔任之工作確不能勝任時。」、「雇主依前條終止勞
      動契約者，應依下列規定發給勞工資遣費：一、在同一雇
      主之事業單位繼續工作，每滿一年發給相當於一個月平均
      工資之資遣費。二、依前款計算之剩餘月數，或工作未滿
      一年者，以比例計給之。未滿一個月者以一個月計。前項
      所定資遣費，雇主應於終止勞動契約三十日內發給。」，
      勞基法第11條及第17條定有明文。又「勞工適用本條例之
      退休金制度者，適用本條例後之工作年資，於勞動契約依
      勞動基準法第11條、第13條但書、第14條及第20條或職業
      災害勞工保護法第23條、第24條規定終止時，其資遣費由
      雇主按其工作年資，每滿1年發給2分之1個月之平均工資
      ，未滿1年者，以比例計給；最高以發給6個月平均工資為
      限，不適用勞動基準法第17條之規定。」，勞工退休金條
      例第12條第1項亦有明文。從而，勞工退休金條例於94年7
      月1日實施，94年7月1日之前應依據勞動基準法第17條之
      規定計算資遣費，94年7月1日之後，應視勞工之選擇，適
      用退休金條例第12條或勞動基準法第17條之規定計算資遣
      費。而本件原告二人於110年4月30日經被告公司依勞基法
      第11條第1款（歇業或轉讓時）終止勞動關係，被告自應
      發給原告資遣費。
    2.原告甲○○部分
　　　依原告甲○○提出的資遣費試算表所載，其主張任職期間自
      100年9月1日起至110年4月30日止，平均工資為37,292元(
      見本院111年度勞專調字第74號卷第31、35頁)，年資為9
      年8月，原告資遣基數為4又5/6【計算式：｛9+（8+0/30）
      /12｝÷2】，故原告依照前述勞工退休金條例第12條第1項
      前段規定，得請求被告給付資遣費180,245元【計算式：3
      7,292元×（4+5/6）＝180,245元，元以下四捨五入】，應
      予准許。
　　3.原告乙○○部分
　　　⑴舊制期間（即適用勞基法第17條第1項規定）
        依原告乙○○提出的資遣費試算表所載，其主張任職期間
        自89年9月13日起，至勞工退休金條例第12條施行前即9
        4年6月30日止，舊制工作年資為4年9月28日，平均工資
        為35,977元(見本院111年度勞專調字第74號卷第33、37
        頁)，依勞動基準法第17條第1項規定，工作1年發給1個
        月工資資遣費，年資未滿1個月者1個月計，故以4年又1
        0個月（即4年又10/12年，基數即58/12）作為其年資來
        計算資遣費。因此，原告乙○○得請求之資遣費為58/12
        個月的平均工資，共173,889元【35,977x58/12=173,88
        9，元以下四捨五入】。
      ⑵新制期間（即適用勞工退休金條例第12條規定）
        自94年7月1日起至110年4月30日止，新制之工作年資為
        14年10月，依據勞工退休金條例第12條第1項規定，工
        作每滿1年發給半個月平均工資，最高以發給6個月平均
        工資為限；亦即年資多於12年者，至多僅能以12年為計
        算資遣費基準。因此，原告得依勞工退休金條例第12條
        第1項規定請求之資遣費為6個月的平均工資，共215,86
        2元【35,977x6=215,862，元以下四捨五入】。
      ⑶綜上，原告乙○○得請求之資遣費為389,751元（173,889＋
        215,862＝389,751），應予准許。
五、綜上所述，原告依勞基法第22條第2項前段、第17條第1項、
    勞工退休金條例第12條規定，請求被告應給付原告甲○○217,
    537元、乙○○425,728元，及自起訴狀繕本送達翌日（即111
    年8月1日）起至清償日止，按年利率百分之5計算之利息，
    為有理由，應予准許。
六、法院就勞工之給付請求，為雇主敗訴之判決，應依職權宣告
    假執行，前項情形，法院應同時宣告雇主得供擔保或將請求
    標的物提存而免假執行，勞動事件法第44條第1項、第2項定
    有明文。本件判決第1項為被告即雇主敗訴之判決，依據前
    開規定，故本院依職權宣告假執行，並酌定相當之擔保金額
    准被告供擔保後免為假執行。
七、訴訟費用負擔的依據：民事訴訟法第78條。
中　　華　　民　　國　　111 　年　　10　　月　　5 　　日
                  勞動法庭      法　官　劉以全
以上正本係照原本作成
如對本判決上訴，須於判決送達後20日內向本院提出上訴狀。如
委任律師提起上訴者，應一併繳納上訴審裁判費。
中　　華　　民　　國　　111 　年　　10　　月　　5 　　日
                                書記官　許慧禎